臺灣臺南地方法院刑事判決　　　　　　　 96年度交訴字第9號
公　訴　人　臺灣臺南地方法院檢察署檢察官
被　　　告　乙○○
選任辯護人　蔡進欽律師
　　　　　　蘇正信律師
　　　　　　蔡弘琳律師
上列被告因公共危險等案件，經檢察官提起公訴（95年度偵字第
15348號、第15378號），被告就犯罪事實為有罪之陳述，經本院
裁定進行簡式審判程序，本院判決如下：
    主  文
乙○○因過失致人於死，處有期徒刑壹年；又駕駛動力交通工具
肇事，致人死亡而逃逸，處有期徒刑捌月。應執行有期徒刑壹年
陸月。
    事  實
一、乙○○於民國95年9月15日晚間11時20分許，無照駕駛牌照號
    碼5001-KB號自小客車，沿臺南市○○路○段快車道，由西向
    東行駛，行至該路496號附近之路段時，本應注意該處設有
    閃光黃燈，而閃光黃燈表示「警告」，車輛應減速接近，注
    意安全，小心通過，並應注意該路段行車時速不得超過50公
    里，及應注意車前狀況，並隨時採取必要之安全措施，當時
    雖然天候下雨，惟柏油路面無缺陷、無障礙物、夜間有照明
    設施，客觀上並無不能注意之情事，詎乙○○竟疏未注意車
    前狀況並減速慢行，貿然以時速60公里之速度超速行駛，適
    有行人高丁豫由南向北徒步欲穿越該路，亦疏未注意該處附
    近設有人行天橋，必須經由人行天橋穿越，不得在其1百公
    尺範圍內穿越道路，高丁豫竟未行走人行天橋，復未注意左
    右有無來車即貿然穿越該路，乙○○駕駛之5001-KB號自小
    客車車頭右前側遂撞擊高丁豫之身體，高丁豫被撞彈起後再
    撞擊該自小客車之前擋風玻璃後掉落地面，因而受有頭頸胸
    背腹腰及四肢撞挫傷合併骨折及多發性損傷之傷害並立即死
    亡。乙○○於肇事後，明知其已撞到人，且5001-KB號自小
    客車之前擋風玻璃亦因此破裂，竟未向警察報案或留置現場
    等待員警前往處理暨繪製現場圖，亦未協同配合處理善後事
    宜，即逕行駕駛上開自小客車逃逸。經警據報到場處理後，
    由遺留於肇事現場之5001-KB號前車牌1面及該車右後照鏡鏡
    面1片循線而查獲乙○○。
二、案經臺南市警察局第三分局報請臺灣臺南地方法院檢察署檢
    察官相驗後偵查起訴。
    理  由
一、本件係經被告乙○○於準備程序當庭表示認罪，而經本院裁
    定以簡式審判程序加以審理，則依據刑事訴訟法第273條之2
    、同法第159條第2項之規定，不適用傳聞法則有關限制證據
    能力之相關規定，合先敘明。
二、上揭犯罪事實，業據被告乙○○於警詢及偵、審中坦承不諱
    ，並有道路交通事故調查報告表(一)、(二)及道路交通事故現場
    圖各1份、警察蒐證之照片48張附卷可資佐證。被害人高丁
    豫係因本件車禍受有頭頸胸背腹腰及四肢撞挫傷合併骨折及
    多發性損傷之傷害並立即死亡，亦經檢察官督同檢驗員相驗
    屬實，有勘驗筆錄、相驗屍體證明書、驗斷書各1份及相驗
    屍體在卷可憑。
三、按駕駛人駕駛汽車，應遵守道路交通標誌、標線、號誌之指
    示；行車速度，依速限標誌或標線之規定，無速限標誌或標
    線者，行車時速不得超過50公里；汽車行駛時，駕駛人應注
    意車前狀況，隨時採取必要之安全措施；閃光黃燈表示「警
    告」，車輛應減速接近，注意安全，小心通過，道路交通安
    全規則第90條、第93條第1項第1款前段、第94條第3項及道
    路交通標誌、標線、號誌設置規則第211條第1項第1款定有
    明文。又設有人行天橋者，必須經由人行天橋穿越，不得在
    其1百公尺範圍內穿越道路，道路交通安全規則第134條第1
    款定有明文。被告乙○○及被害人高丁豫自應分別注意遵守
    上開規定，且當時雖然天候下雨，惟柏油路面無缺陷、無障
    礙物、夜間有照明設施，有上開道路交通事故調查報告表
    (一)及現場照片可稽，客觀上並無不能注意之情事。詎被告乙
    ○○竟疏未注意車前狀況並減速慢行，貿然以時速60公里之
    速度超速行駛，適被害人高丁豫由南向北徒步欲穿越該路，
    亦疏未注意該處附近設有人行天橋，必須經由人行天橋穿越
    ，不得在其1百公尺範圍內穿越道路，高丁豫竟未行走人行
    天橋，復未注意左右有無來車即貿然穿越該路，被告乙○○
    駕駛之5001-KB號自小客車車頭右前側遂撞擊高丁豫之身體
    ，高丁豫被撞彈起後再撞擊該自小客車之前擋風玻璃後掉落
    地面，因而受有頭頸胸背腹腰及四肢撞挫傷合併骨折及多發
    性損傷之傷害並立即死亡。被告乙○○與被害人高丁豫就本
    件車禍之發生均有過失，應無疑義。被告之過失行為與被害
    人高丁豫之死亡間，並有相當因果關係。依被告乙○○與被
    害人高丁豫之過失情節而言，本院認被告乙○○與被害人高
    丁豫均應負同等之肇事責任。被告之辯護人雖請求送鑑定被
    告及被害人之過失責任比例惟本院認被告及被害人之過失責
    任明確，無另送鑑定之必要。又被害人高丁豫雖就本件車禍
    之發生亦與有過失，然並不因此而解免被告過失之責。事證
    明確，被告之犯行洵堪認定。
四、核被告乙○○所為，係犯刑法第276條第1項之過失致死罪及
    刑法第185條之4之肇事逃逸罪。被告所犯上開2罪間，罪名
    不同，行為互殊，應分論併罰。被告無照駕車肇事致人死亡
    ，其過失致死罪部分，應依道路交通管理處罰條例第86條第
    1項規定加重其刑。審酌被告之品行、生活經濟狀況普通、
    智識教育程度為高職畢業、被告與被害人均應負同等之肇事
    責任、所生之危害（被害人受傷當場死亡）、其事後曾經與
    被害人之家屬4次進行民事調解均未成立有臺南市安南區公
    所95年12月20日南安民字第0950028566號函附卷可稽，迄今
    仍未與被害人之家屬成立民事和解等一切情狀，爰分別量處
    如主文所示之刑，並定其應執行刑為有期徒刑1年6月，以示
    懲儆。
據上論斷，應依刑事訴訟法第273條之1第1項、第299條第1項前
段，道路交通管理處罰條例第86條第1項，刑法第185條之4、第
276條第1項、第51條第5款，刑法施行法第1條之1，判決如主文
。
本案經檢察官甲○○到庭執行職務
中　　華　　民　　國　　96　　年　　4 　　月　　25  　日
　　　　　　　　  　交通法庭    法　官　林勝利
以上正本證明與原本無異。
如不服本判決，應於判決送達後10日內，向本院提出上訴狀。
　　　　　　　　　　　　　　　　書記官　陳金堂
中　　華　　民　　國　　96　　年　　4 　　月　　25  　日
附錄本案論罪科刑法條全文：
中華民國刑法第185條之4
駕駛動力交通工具肇事，致人死傷而逃逸者，處6月以上5年以下
有期徒刑。
中華民國刑法第276條
因過失致人於死者，處2年以下有期徒刑、拘役或2千元以下罰金
。
從事業務之人，因業務上之過失犯前項之罪者，處5年以下有期
徒刑或拘役，得併科3千元以下罰金。
